---
title: "Lab_RegLogistica"
author: "Luis Tujab 1103920"
date: "2023-10-29"
output:
  pdf_document: default
  word_document: default
---

```{r setup, include=FALSE}
knitr::opts_chunk$set(echo = TRUE)
```


```{r cars}
summary(cars)
```
#Carga librerias
```{r}
library(corrplot)
library(caret)
library(dplyr)
library(ggplot2)
```

#Leer archivo csv
```{r}
data <- read.csv2("titanic.csv")
data

summary(data)

```

#Crear la funcion para determinar NA si es que existen 
```{r}
DetectarNA <-  function(data, tipo)
{
  

    #Determinar que columnas tienen datos faltantes 
    colNA <- colnames(data)[!complete.cases(t(data))]
    # 1.2 substraer las columnas con datos faltanes
    IncompleteData <- data %>% 
                      select(colNA)
    
    #1.3 calcular porcentaje de datos faltantes apply(datos faltantes, 1 fila o 2 columan,  funcion )
    
    PorcentajeNA <- as.data.frame(apply(IncompleteData,2,function(col) sum(is.na(col))/ length(col) )) 
    colnames(PorcentajeNA) <- c("Porcentaje")
    PorcentajeNA
    
    #Determinar columnas que si son procesables (las que cumplen con valores abajo del 5%)
    
    colPros <- PorcentajeNA %>% 
                    filter(PorcentajeNA <= 0.06)
    colPros
    
    if(tipo == 0)
    {
      return(ColumnasProcesables)
    }
    else 
    {
      return(ColumnasNoProcesables)
    }
}

data2 <- data
DataImputatio <- function(data2, colname, tipo) {
  if (tipo == "media"){
    data2[,colname] <- ifelse(is.na(data2[,colname]),
                              mean(data2[,colname],na.rm=T),
                              data1[,colname])
  }
  else 
  {
    data2[,colname] <- ifelse(is.na(data2[,colname]),
                              median(data2[,colname],na.rm=T),
                              data2[,colname])
    
  }
}
```
#Dividir datos 80% para el entrenamiento y 20% para pruebas 
```{r}
set.seed(123)
traningsamples<- data$X2urvived %>%
  
                createDataPartition(p=0.8, list = FALSE)

traindata <- data[traningsamples,]
testdata <- data[-traningsamples,]


```

#Experimentacion con la variable dependiente si sobrevive tomando las variables independientes clase del ticket y sexo
```{r}


model <- glm(X2urvived~Pclass + Sex,data = traindata, family = binomial)
             summary(model)
             
```

```{r}
  predictionValue <- model %>% predict(testdata,type = "response")
  predictionValue <- ifelse(predictionValue>=0.5,1,0)
  
  predictionValue <- as.factor(predictionValue)
  testdata$X2urvived <- as.factor(testdata$X2urvived)
  
  example <- confusionMatrix(data=predictionValue, reference=testdata$X2urvived, mode="everything")
  example
```

#Experimeinto 2 tomando como variables independientes Embarked
```{r}
model <- glm(X2urvived~Embarked,data = traindata, family = binomial)
             summary(model)

```
```{r}
  predictionValue <- model %>% predict(testdata,type = "response")
  predictionValue <- ifelse(predictionValue>=0.5,1,0)
  
  predictionValue <- as.factor(predictionValue)
 testdata$X2urvived <- as.factor(testdata$X2urvived)
  
  example <- confusionMatrix(data=predictionValue, reference=testdata$X2urvived, mode="everything")
  example
```
#Experimento 3 tomando como variables independientes pclass, sex, parch
```{r}
model <- glm(X2urvived~Pclass + Sex+ Parch,data = traindata, family = binomial)
             summary(model)
```
```{r}
predictionValue <- model %>% predict(testdata,type = "response")
  predictionValue <- ifelse(predictionValue>=0.5,1,0)
  
  predictionValue <- as.factor(predictionValue)
 testdata$X2urvived <- as.factor(testdata$X2urvived)
  
  example <- confusionMatrix(data=predictionValue, reference=testdata$X2urvived, mode="everything")
  example
```


